臺灣板橋地方法院刑事判決　　　　　　　　　　　　九十一年度易字第一三八三號
　　公　訴　人　臺灣板橋地方法院檢察署檢察官
　　被　　　告　丁○○
　　選任辯護人　蔡明熙
右列被告因竊盜案件，經檢察官提起公訴（九十一年度偵字第六九八一號），本院判
決如左：
    主  文
丁○○於夜間侵入住宅竊盜，處有期徒刑拾月。
    事  實
一、丁○○曾因違反麻醉藥品管理條例等案件，經臺灣高等法院以八十四年度聲字第
    一一八號裁定應執行有期徒刑五年八月確定；又因偽造有價證券案件，經台灣宜
    蘭地方法院以八十五年度訴字第四０二號判決處有期徒刑三年六月確定；前揭罪
    刑經接續執行，業於民國八十八年十一月十六日假釋出監，縮刑假釋期滿日期為
    九十三年六月二日。詎丁○○不知悛悔，竟於假釋期間，意圖為自己不法之所有
    ，於九十一年四月八日凌晨四時許之夜間，至台北縣板橋市○○路○段七十六巷
    一弄三號二樓二室丙○○之住處，開啟房間大門，侵入丙○○之住處，竊取丙○○所有之相機五台、娃娃造形之手機座四個、家用電話一個等財物。嗣於九十一
    年四月十日凌晨三時許，在台北縣板橋市○○路○段七十六巷一弄三號前為警查
    獲，丁○○旋帶同警方至同市○○路二一六巷三十五之三號前，自其所停放之車
    號ＱＷ五─八三五號機車置物箱內起出上開相機五台及鉗子一支、美工刀一支、
    螺絲起子二支、鐵絲一條。
二、案經臺北縣政府警察局板橋分局報請台灣板橋地方法院檢察署檢察官偵查起訴。
    理  由
一、訊據被告丁○○固坦承於右揭時地啟門進入丙○○之上開住處並取走相機五台、
    娃娃二個等情，惟矢口否認有竊盜之犯行，並辯稱：當晚伊至台北縣板橋市○○
    路○段七十六巷一弄三號一樓找朋友乙○○、甲○○一同飲酒作樂，該處為分租
    公寓，席間伊向乙○○提及伊兒子在校學業成績優異，乙○○遂表示要贈送伊兒
    子禮物作為獎勵並交付鑰匙一串與伊，指示伊自行上二樓開啟二室房門進入拿取
    相機五台及娃娃兩個，伊不疑有他，便逕持該鑰匙開啟上開房間而取走前述物品
    ，警方扣得之鉗子一支、美工刀一支、螺絲起子二支、鐵絲一條均係乙○○自行
    放在伊機車置物箱內云云。經查：
    (一)右揭事實，業據被害人丙○○於警訊及本院審理時指訴明確，並經證人即查獲
      本案之警員潘錫良於本院到庭具結證述屬實，並有丙○○出具領回警方起出之
      上開相機五台之贓物認領保管單一紙及被告作案時遭監視錄影機攝錄其影像之
      翻拍照片六張附卷可稽。
    (二)被告於九十一年四月十日警訊時坦承：伊於九十一年四月八日凌晨四時許，至
      上開丙○○之住處，竊得相機五台、手機座三、四個、家用電話一個等情，復
      於九十一年四月十日檢察官訊問時自白犯本件竊盜行為。雖然被告於本院審理
      時抗辯上開警訊及檢官官訊問筆錄內容係受強暴、脅迫而為，非出於其自由意
      思，並於九十一年七月五日提出之自白書中表示：「當我到達時，便有三名自
      稱是便衣警察，把我壓在地下，喝令並用槍抵住我的頭，叫我承認偷竊，當時
      我很生氣的回答：『沒有』，但自從講那句『沒有』此後的時間裡，便是我惡
      夢的開始，一到警局便遭到一名警員毆打肚子，直到無法開口反駁為止，期間
      我曾要求能錄影作筆錄，但得到的答案竟是拖上五公斤的腳拷（銬），把我直
      拉上二樓的一間暗房刑求並逼我承認偷竊，否則將斷續刑求，最後我因為感到
      肚子實在非常痛而無法忍受，才答應他們簽名捺印。惡夢尚未結束，當他們把
      我移到三租（組）的路上，不斷的提醒跟恐嚇我，如果敢在三組或檢查（察）
      官面前翻供或是講述跟筆錄不一樣的供話，就要找我麻煩，日後並常以查戶口
      之名，拜訪我家並找我麻煩，不會讓我有好日子過，因此才在三組、檢查（察
      ）官面前作不實之筆錄」云云，又於九十一年七月十九日本院訊問時陳稱：「
      是潘錫良對我刑求及恐嚇，在逮捕我的現場，潘警員把我壓在地下打我背部及
      肚子，打五、六下，後來到派出所後，在辦公室用手打我肚子及胸腔，打了十
      幾下，後來把我拖到樓上詢問室打了二、三十下，也是打肚子、胸腔及頭部。
      」並提出吉林醫院診斷證明書一份為證。查該診斷證明書固記載被告罹有「急
      性胰臟炎」，惟同時記載被告「於民國九十一年七月十七日急診住院治療，現
      在住院治療中」，被告就診之日期距離警方逮捕被告之日期即九十一年四月十
      日，相隔逾三個月，不能證明被告所罹「急性胰臟炎」係遭警方刑求所致。苟
      被告上開辯詞為真實，則被告遭刑求所受之傷勢顯然不輕且遍及周身，然而被
      告竟陳稱伊於九十一年四月十日經檢察官准予交保釋放後，以為只是胃痛，所
      以未就醫（見本院九十一年七月五日及同年月十九日訊問筆錄），實有悖於常
      情事理。又，證人潘錫良於本院陳稱：當時查獲被告時起出贓物，已罪證確鑿
      根本不需刑求，我根本沒有打過他（指被告）」、「（問：在逮捕過程中，被
      告有無供述本案另外牽涉到乙○○、甲○○？）沒有。他是說他一人作案。」
      ，而負責將被告移送至臺灣板橋地檢署之警員黃國修亦於本院具結證稱：「（
      問：移送過程中有無人恐嚇被告必須在檢察官那裡坦承犯行？）沒有。」，被
      害人丙○○復於本院陳稱：被告為警查獲後，伊至警局時並未看見被告遭警方
      刑求，亦未看見被告有受傷情形等語，再者，本院勘驗被告之警訊錄音帶結果
      ，警方係連續同步錄音，並於訊問前告知相關權利，問案時態度平和，被告坦
      承至上開房間竊盜相機，因朋友找伊過去聊天後，臨時起意竊盜，共竊得相機
      五台、手機座三、四個、家用電話一個，最後，警方要求被告簽名時，被告尚
      表示沒有問題，但要先看一下筆錄再簽名，另外，本院勘驗檢察官於九十一年
      四月十日訊問被告之錄音帶結果，亦係同步連續錄音並已告知相關權利，錄音
      內容與該訊問筆錄相符，有本院九十一年八月一日勘驗筆錄共二份附卷可考，
      顯見被告之上開刑求抗辯應屬虛構，反之，被告於警訊及檢察官訊問時之上開
      自白應出於其任意性，而非出於強暴、脅迫、利誘、詐欺等不正之方法，且此
      部分自白與被害人丙○○之指訴相符，復有上開贓物認領保管單一紙及照片六
      張可資佐證，自堪採為證據。
    (三)證人乙○○雖然於本院到庭附和被告之辯詞。然而，乙○○於本院訊問時陳稱
      ：「（問：你表示要送幾台相機及布娃娃？）我不清楚幾台相機，但有表示要
      送兩個布娃娃給他。」、「（問：相機是何牌？）是立可拍的相機」、「（問
      ：被告後來有無去拿？）被告有上去拿給我看，問我是不是這些東西，我說是
      的，後來被告就離開了。（問：被告當時給你看什麼東西？）相機四、五台，
      布娃娃兩個。」、「（問：螺絲起子長幾公分？）一支約六公分、一支約八公
      分；老虎鉗子大約手掌長。（問：螺絲起子塑膠把柄什麼顏色？）都是紅色。
      （問：美工刀是什麼顏色？）天藍色。」，卻與事實不符，蓋被告自丙○○住
      處所取得之相機係COMPACT牌A01 MF-203型，非屬立可拍之相機，而扣案之螺
      絲起子二支各長二十二點五公分及十五公分，其中一支之塑膠把柄為藍灰色，
      而美工刀一支為灰色，有上開相機及扣案物品之彩色影印照片一張暨贓證物認
      領保管收據一紙附卷可憑，至於證人甲○○則於本院陳稱：「（問：有無聽到
      乙○○有拿鑰匙給被告，要被告上樓拿東西？）沒有，我睡著了，這件事情我
      都不清楚。」況且，丙○○住處之一、二樓係屬出租公寓，共用一個大門進出
      ，其內區隔為數個房間分別出租予丙○○、乙○○、甲○○等人，被告於作案
      前亦曾至乙○○承租之房間，與乙○○、甲○○飲酒作樂，則被告對於該處之
      居住環境自知之甚詳，豈有乙○○指示被告上二樓二室丙○○之住處取物，而
      被告竟不知此舉為竊盜之理？顯見證人乙○○之證言係與被告臨訟勾串之詞，
      其目的無非因被告在假釋期間，如遭判刑確定，將撤銷假釋執行殘刑，而企圖
      為被告脫免刑責。準此，被告陳稱：伊係持乙○○所交付之鑰匙啟門進入丙○○之住處乙節，自亦不足憑信。
    (四)被害人丙○○雖於本院審理時指稱被告於九十年四月八日凌晨行竊時，尚竊得
      伊所有之手錶一支及女用內褲四條，且被告於九十一年三月十九日晚上至隔天
      凌晨之間，亦曾撬開伊住處房門侵入，竊得伊所有之電腦液晶銀幕一台、電腦
      主機、無線鍵盤各一個、項鍊三條、現金約一千五百元云云。惟為被告堅決否
      認。證人宋文邦雖於本院到庭證稱：警方查獲被告後，伊與丙○○一到派出所
      ，丙○○就詢問被告她的東西在那邊，丙○○特別提到電腦，被告回答電腦已
      賣掉了，並請求丙○○原諒他，他會把錢還給她等語，然而其證詞至多僅能證
      明被告曾於偵審程序之外，私下向丙○○表示已將上開電腦售予他人而已，被
      告當時並未明確向丙○○坦承竊取上開手錶、女用內褲、電腦液晶銀幕、電腦
      主機、無線鍵盤、項鍊、現金等物；又證人乙○○於本院陳稱：伊曾在丙○○
      住處房間旁撿到鑰匙一把後打開房門等語，則丙○○之上開手錶等物遭竊乙事
      ，乙○○亦涉有重嫌；被告既然於偵審中始終否認有此部分犯行，檢警又未查
      獲被告持有上開贓證物，故此部分僅有被害人丙○○之指訴，缺乏佐證，尚難
      遽予認定被告有此部分之犯行。
    (五)被告於警訊時雖自白：扣案之螺絲起子一個係伊犯案之工具云云，嗣於九十一
      年四月十日檢察官訊問時亦自白：扣案之螺絲起子、鉗子、美工刀、鐵絲均係
      作案之工具，伊係以螺絲起子撬開門云云。惟被告於本院審理時已翻異前供，
      否認持扣案之螺絲起子、鉗子、美工刀、鐵絲進入丙○○之住處，亦否認以螺
      絲起子撬開丙○○住處之房門，是被告於偵查中之自白並非始終一致而有瑕疵
      存焉。再觀卷附被告作案時遭監視錄影機攝錄其影像之翻拍照片六張，並未清
      楚顯示被告手中持有扣案之螺絲起子、鉗子、美工刀、鐵絲等物或被告以螺絲
      起子撬開房門之動作。被害人丙○○復於本院審理時陳稱：伊之上開住處曾於
      九十一年三月十九日晚上至隔天凌晨之間及同年四月八日凌晨四時許，先後兩
      次遭竊，伊住處房門之門縫靠近鎖頭卡榫處被敲裂開，但喇叭鎖並未遭破壞，
      伊無法判斷歹徒第二次（指九十一年四月八日凌晨四時）竊盜時究竟有無破壞
      門縫，因為有可能上開門縫之處破壞之痕跡係第一次遭竊時留下來的等語，證
      人宋文邦亦於本院證稱：丙○○住處遭竊後伊曾至現場看過，上開門縫裂痕並
      未修復，伊無法判斷第二次遭竊時上開門縫有無擴大等語。由上析之，丙○○
      住處曾於九十一年三月十九日晚上至隔天凌晨之間，遭不詳身分之人以破壞門
      縫之方式進入行竊，該門縫事後未曾修復，則被告於九十一年四月八日凌晨四
      時許行竊時，無需再以螺絲起子破壞門縫，自可強行推開房門進入丙○○之住
      處行竊。此外，無其他積極證據足資佐證前揭被告於警訊及檢察官訊問時自白
      攜帶螺絲起子等物竊盜部分與事實相符。從而，被告於本院辯稱伊進入丙○○
      之住處時未攜帶扣案之螺絲起子、鉗子、美工刀、鐵絲等物，亦未以螺絲起子
      破壞丙○○住處之房門乙節，尚非無據；公訴人僅依被告於偵查中之自白，而
      認定被告係持扣案可供兇器使用之鉗子一支、美工刀一支、螺絲起子二支、鐵
      絲一條前往丙○○住處，並以螺絲起子撬開房門乙節，尚難憑採。
    綜上所述，被告所辯應係畏罪卸責之詞，不足採信；本案事證明確，被告之犯行
    洵堪認定。
二、核被告所為，係犯刑法第三百二十一條第一項第一款於夜間侵入住宅竊盜罪。公
    訴人認被告之竊盜行為，尚有同條項第二款及第三款攜帶兇器、毀壞門扇之情事
    ，容有未洽，已如前述。爰審酌被告有事實欄所載之犯罪前科及受有期徒刑一部
    之執行後假釋，有臺灣高等法院檢察署刑案紀錄簡覆表及臺灣高等法院被告全國
    前案紀錄表各一份在卷可考，竟於假釋期間，不知悔改，其犯罪之目的，於夜間
    侵入他人住宅行竊之手段嚴重危害被害人之居住安寧，所竊取之財物價值，及犯
    後飾詞圖卸刑責，誣指警方刑求，未能坦承犯行等一切情狀，量處如主文所示之
    刑。扣案之鉗子一支、美工刀一支、螺絲起子二支、鐵絲一條，並非被告供犯本
    案所用之物，且被告陳稱非屬伊所有，自不得宣告沒收。
據上論斷，依刑事訴訟法第二百九十九條第一項前段，刑法第三百二十一條第一項第
一款，判決如主文。
本案經檢察官侯靜雯到庭執行職務。
中    華    民    國     九十一     年      八      月    十六        日
                            臺灣板橋地方法院刑事第三庭
                                      法  官  樊  季  康
右正本證明與原本無異。
如不服本判決，應於判決送達後十日內向本院提出上訴狀，上訴於臺灣高等法院 (
須附繕本)。
                                      書記官  馬  秀  芳
中    華    民     國    九十一      年     八      月     十六       日
附錄所犯法條︰
中華民國刑法第三百二十一條
犯竊盜罪而有左列情形之一者，處六月以上、五年以下有期徒刑：
  一  於夜間侵入住宅或有人居住之建築物、船艦或隱匿其內而犯之者。
  二  毀越門扇、牆垣或其他安全設備而犯之者。
  三  攜帶兇器而犯之者。
  四  結夥三人以上而犯之者。
  五  乘火災、水災或其他災害之際而犯之者。
  六  在車站或埠頭而犯之者。
前項之未遂犯罰之。
